臺灣板橋地方法院交通事件裁定　　　 100年度交聲字第1601號
原處分機關　交通部公路總局臺北區監理所
異　議　人
即受處分人　紀鎮冀
上列異議人即受處分人因違反道路交通管理處罰條例案件，對於
交通部公路總局臺北區監理所於民國100 年4 月25日所為之處分
（原處分案號：北監營裁字第裁40-C00000000號），聲明異議，
本院裁定如下：
    主  文
異議駁回。
    理  由
一、原處分意旨略以：異議人即受處分人紀鎮冀（下稱受處分人
    ）於民國100 年3 月13日15時5 分許，駕駛車牌號碼H3－30
    5 號營業小客車，在新北市○○區○○路75號前，因「計程
    車停車上客，不遵守主管機關之規定（非LPG 油氣雙燃料車
    ）」之違規事實，為新北市政府警察局板橋分局警員以北警
    交字第C00000000 號舉發違反道路交通管理事件通知單攔停
    舉發，嗣受處分人於應到案日期之100 年3 月28日提出申訴
    ，經原處分機關函請舉發機關調查結果，仍認受處分人確有
    上開違規行為，原處分機關乃於100 年4 月25日依道路交通
    管理處罰條例第60條第2 項第4 款規定，裁處受處分人罰鍰
    新臺幣（下同）900 元。
二、聲明異議意旨則以：伊於100 年3 月13日15時5 分許，在新
    北市○○區○○路75號前，駕駛汽油計程車停在油氣混和計
    程車招呼站營業，被員警開單舉發，惟按違反行政法上義務
    之處罰，以行為時之法律或自治條例有明文規定者為限，行
    政罰法第4 條定有明文，查目前國內法律或新北市自治條例
    ，並無汽油計程車不得停靠油氣混和計程車招呼站營業之限
    制規定，為此爰依法聲明異議云云。
三、按為維護道路交通安全與暢通，公路或警察機關於必要時，
    得就下列事項發布命令：一、指定某線道路或某線道路區段
    禁止或限制車輛、行人通行，或禁止穿越道路，或禁止停車
    及臨時停車。二、劃定行人徒步區；又汽車駕駛人，駕駛汽
    車有下列情形之一，而本章各條無處罰之規定者，處900 元
    以上1,800 元以下罰鍰：一、不服從交通勤務警察或依法令
    執行交通指揮、稽查任務人員之指揮或稽查。二、不遵守公
    路或警察機關，依第5 條規定所發布命令。三、不遵守道路
    交通標誌、標線、號誌之指示。四、計程車之停車上客，不
    遵守主管機關之規定，道路交通管理處罰條例第5 條、第60
    條第2 項分別定有明文，先予敘明。
四、經查：
（一）受處分人於100 年3 月13日15時5 分許，駕駛車牌號碼H3
      －305 號營業小客車，在新北市○○區○○路75號前，因
      「計程車停車上客，不遵守主管機關之規定（非LPG 油氣
      雙燃料車）」之違規事實，為新北市政府警察局板橋分局
      警員以北警交字第C00000000 號舉發違反道路交通管理事
      件通知單攔停舉發，原處分機關並據此以北監營裁字第裁
      40-C00000000號裁決書裁處受處分人罰鍰900 元之事實，
      有本件裁決書、舉發通知單、新北市政府警察局板橋分局
      100 年4 月14日新北警板交裁字第1000015372號函存卷足
      參，復為受處分人所不否認，堪先認定為真。
（二）查新北市政府交通局基於縣府推廣綠色交通，營造低碳城
      市之施政目標，設置油氣雙燃料（LPG ）計程車專用招呼
      站，前於97年4 月30日完成設立相關標誌及標線，並自97
      年5 月1 日起啟用，啟用初期縣府環境保護局之同仁於現
      場協助宣導及發放LPG 計程車專用標章，另請警察局協助
      於初期以勸導驅離取代開單告發，以維持該處計程車招呼
      站之排班秩序；而新北市政府交通局為新北市○○路主管
      機關，依法定權責得設置必要之標誌、標線，以維持交通
      秩序，就油氣雙燃料計程車專用招呼站設置相關標誌、標
      字及標線，除於標誌牌面上以綠色圓形及「油氣雙燃料計
      程車招呼站（LPG TAXI STATION）」文字作為與一般計程
      車招呼站識別，並於附牌文字第一點載明：「本計程車招
      呼站僅限使用油氣雙燃料（LPG ）之計程車排班候客」，
      另於地面停車格內以「LPG 計程車專用」標字標明；且於
      板橋火車站南門、北門設置有一般計程車招呼站等情，有
      臺北縣（現改制為新北市）政府交通局99年12月22日北交
      管字第0991227188號函、新北市政府交通局100 年9 月6
      日北交管字第1001203991號函、新北市政府警察局板橋分
      局100 年9 月1 日新北警板交裁字第1000036836號函及所
      附之現場照片、現場圖等在卷可稽，是新北市政府交通局
      設置油氣雙燃料（LPG ）計程車專用招呼站之行政行為，
      合於道路交通管理處罰條例第5 條「公路機關於必要時，
      得指定某線道路區段禁止或限制車輛通行，或禁止停車及
      臨時停車」之規定，內容堪認具體明確，核屬合理之差別
      待遇，亦不違反比例原則，均堪認定。受處分人駕駛計程
      車自應注意前開規定，其確有計程車之停車上客，不遵守
      主管機關規定之違規事實明確，洵堪認定。
五、綜上所述，原處分機關依據道路交通管理處罰條例第60條第
    2 項第4 款規定，裁處受處分人罰鍰900 元，核無違誤。從
    而，本件聲明異議為無理由，應予駁回。
據上論斷，應依道路交通管理處罰條例第87條第2 項，道路交通
事件處理辦法第18條，裁定如主文。
中    華    民    國   100    年    11    月    15    日
                  刑事第二十庭  法  官  廖欣儀
以上正本證明與原本無異。
如不服本裁定應於送達後5日內敘明理由向本院提出抗告狀。
                                書記官  顏偉林
中    華    民    國   100    年    11    月    15    日